【裁判字號】    92,訴,866
【裁判日期】    920808
【裁判案由】    毒品危害防制條例
【裁判全文】
臺灣桃園地方法院刑事判決                          九十二年度訴字第八六六號
    公  訴  人  臺灣桃園地方法院檢察署檢察官
    被      告  甲○○
右列被告因違反毒品危害防制條例案件，經檢察官提起公訴（九十二年度毒偵字第四
三五號、第五四一號），本院判決如左：
    主  文
甲○○連續施用第一級毒品，累犯，處有期徒刑拾月。又連續施用第二級毒品，累犯
，處有期徒刑伍月，扣案玻璃球吸食器壹個、吸食器壹組沒收。應執行有期徒刑壹年
，扣案玻璃球吸食器壹個、吸食器壹組沒收。
    事  實
一、甲○○前曾於民國八十二年、八十四年、八十五年間，分別因竊盜、竊盜及妨害
    兵役案件，經法院各判處有期徒刑八月、十月及七月確定，三罪接續執行至八十
    六年四月二十四日縮刑假釋期滿，執行完畢；又於九十年間因贓物、偽造文書等
    案件，經法院分別判處有期徒刑六月、三月，合併定應執行刑為有期徒刑八月確
    定，於九十一年一月十五日易科罰金執行完畢。另於九十年間因施用毒品案件，
    經本院裁定送觀察、勒戒後，認有繼續施用毒品傾向，再經本院裁定令入戒治處
    所施以強制戒治，旋又裁定停止戒治，並交付保護管束在外，嗣保護管束期滿，
    未經撤銷，由台灣桃園地方法院檢察署檢察官於九十年十一月七日以九十年度戒
    偵字第一０六一號為不起訴處分確定在案。詎甲○○仍不知悔改，又基於施用第
    一級毒品海洛因之概括犯意，自前開不起訴處分後五年內之九十一年九月間某日
    起至九十二年二月十一日止，連續在其桃園縣桃園市○○○街五十一號五樓之四
    租住處、桃園縣中壢市○○路上不詳電動玩具店內等地點，施用海洛因多次。復
    另行基於施用第二級毒品安非他命之概括犯意，於上開期間內，連續在上開地點
    ，以吸食器施用安非他命多次。嗣先於九十二年一月二十四日下午五時許，為警
    在其桃園縣平鎮市○○路二八二巷三十二弄六號住處查獲；繼而於九十二年二月
    十一日下午五時三十分許，為警再度在桃園縣桃園市○○○街五十一號五樓之四
    租住處查獲，當場並扣得甲○○所有供施用安非他命之吸食器一組、玻璃球吸食
    器一個。
二、案經桃園縣警察局、桃園縣警察局中壢分局分別報請台灣桃園地方法院檢察署檢
    察官偵查起訴。
    理  由
一、訊據被告甲○○坦承於右揭時間、地點，連續施用第一級毒品海洛因、第二級毒
    品安非他命多次之犯行不諱，且被告為警二次查獲時，經警採集其尿液，送請桃
    園縣衛生局、臺灣檢驗科技股份有限公司初、複驗結果，分呈嗎啡及安非他命陽
    性反應，亦有上開衛生局及檢驗公司出具之尿液檢驗報告各二份在卷可考。復有
    吸食器一組、玻璃球吸食器一個扣案可資佐證。足認被告之自白與事實相符，其
    施用海洛因及安非他命之事實，已甚明確。次查，被告前曾於九十年間因施用毒
    品案件，經本院裁定送觀察、勒戒後，認有繼續施用毒品傾向，再經本院裁定令
    入戒治處所施以強制戒治，旋又裁定停止戒治，並交付保護管束在外，嗣保護管
    束期滿，未經撤銷，由台灣桃園地方法院檢察署檢察官於九十年十一月七日以九
    十年度戒偵字第一０六一號為不起訴處分確定後，五年內再犯本件毒品危害防制
    條例第十條第一項、第二項之罪，則有上開不起訴處分書、台灣桃園地方法院檢
    察署刑案資料查註記錄表、台灣高等法院被告全國前案記錄表各一份在卷足憑。
    綜上所述，本件事證明確，被告犯行已堪認定。
二、核被告甲○○所為，係犯毒品危害防制條例第十條第一項之施用第一級毒品罪，
    及同條第二項之施用第二級毒品罪。其持有海洛因及安非他命之低度行為，分別
    為施用之高度行為所吸收，均不另論罪。被告多次施用第一、二級毒品犯行，均
    時間緊接，所犯各係構成要件相同罪名，顯係分別基於概括犯意，均應依連續犯
    之規定以一罪論。其所犯上開二罪間方法不同，構成要件互異，為分別起意，應
    分論併罰。又被告前有如事實欄所示之科刑及執行情形，此有台灣桃園地方法院
    檢察署刑案資料查註紀錄表一紙附卷足憑，其於刑之執行完畢後，五年內再犯本
    件有期徒刑以上刑之罪，為累犯，依刑法第四十七條規定加重其刑。爰審酌施用
    毒品為自戕性之犯罪，反社會性及可責性均較低，被告經戒治後仍再犯罪，足見
    其戒毒意志不堅，被告犯罪之動機、手段、及其犯後坦承犯行，態度尚稱良好等
    一切情狀，分別量處如主文所示之刑，並定其應執行之刑，以示懲儆。扣案玻璃
    球吸食器一個、吸食器一組均為被告所有，且係供其施用安非他命之物，此經其
    於本院審理中供明在卷，依刑法三十八條第一項第二款規定沒收。至扣案毒品海
    洛因及安非他命，係被告另涉販賣毒品罪嫌之證物，已經公訴人指明與本案無關
    ，不予沒收；其餘扣案之物或被告否認為其所有，或與施用毒品行為明顯無關，
    亦不宣告沒收，併予敘明。
據上論斷，應依刑事訴訟法第二百九十九條第一項前段，毒品危害防制條例第十條第
一項、第二項，刑法第十一條前段、第五十六條、第四十七條、第三十八條第一項第
二款、第五十一條第五款，判決如主文。
本案經檢察官張立中到庭執行職務。
中        華        民  國      九十二     年    八    月    八   日
                                  臺灣桃園地方法院刑事第五庭
                                      法  官  陳彥宏
右正本證明與原本無異。
如不服本判決，應於判決送達後十日內向本院提出上訴狀( 應附繕本 )，上訴於臺灣
高等法院。
                                      書記官  黃泰能
中        華        民        國      九十二     年    八    月   十一  日
論罪法條：
毒品危害防制條例第十條
施用第一級毒品者，處六月以上五年以下有期徒刑。
施用第二級毒品者，處三年以下有期徒刑。


司法院資訊處製作；財團法人民間司法改革基金會備份。
